臺灣高等法院刑事判決　　　　　　　 100年度侵上訴字第33號
上　訴　人
即　被　告　徐洪元
選任辯護人　扶助律師　吳國輝　律師
上　訴　人
即　被　告　謝金龍
指定辯護人　義務辯護　賴俊榮　律師
上列上訴人因妨害性自主案件，不服臺灣桃園地方法院99年度訴
字第930號，中華民國100年1月19日第一審判決（起訴案號：臺
灣桃園地方法院檢察署99年度偵字第12120號），提起上訴，本
院判決如下：
    主  文
上訴駁回。
    事  實
一、徐洪元、謝金龍有下列構成累犯之前科紀錄：
(一)徐洪元前於民國91年間，因違反毒品危害防制條例案件，經
    臺灣板橋地方法院以91年度重簡字第829號判決判處有期徒
    刑6月確定；又於90年及91年間，因收受贓物、違反槍砲彈
    藥刀械管制條例等案件，經本院以91年度上訴字第3832號判
    決判處應執行有期徒刑1年5月（違反槍砲彈藥刀械管制條例
    部分6月、贓物部分1年，應執行有期徒刑1年5月），經最高
    法院以92年度臺上字第3619號判決駁回上訴確定；再因偽造
    文書、妨害自由等案件，經臺灣板橋地方法院以92年度訴字
    第113號判決分別判處有期徒刑8月及4月，其中妨害自由部
    分所處有期徒刑4月嗣經撤回上訴確定，另偽造文書判處有
    期徒刑8月部分，迭經本院以92年度上訴字第2096號及最高
    法院以93年度臺上字第211號判決駁回上訴確定；上開各罪
    ，經本院以93年度聲字第279號裁定定應執行刑為有期徒刑2
    年9月，經執行後，於94年2月4日假釋出監付保護管束，於
    94年5月1日假釋期滿，因未經撤銷假釋，其未執行之刑，以
    已執行論。
(二)謝金龍前因多次施用毒品案件，先後經(1)臺灣士林地方法院
    以94年度簡字第98號判處有期徒刑3月確定，於94年10月1日
    縮刑期滿執行完畢（於94年10月2日接續執行另案誣告案件
    所處拘役50日，迨94年11月20日期滿後翌日出監）；(2)復經
    同一法院以93年度簡上字第168號判處有期徒刑10月，由本
    院以94年度上易字第1596號判決駁回上訴確定；(3)又經臺灣
    士林地方法院以95年度易字第514號判處有期徒刑10月確定
    ，上揭(2)(3)案件嗣經裁定減刑並合併定應執行有期徒刑10月
    後，於96年4月17日縮刑假釋出監付保護管束，於96年9月5
    日假釋期滿，因未經撤銷假釋，其未執行之刑，以已執行論
    ；(4)再經同一法院以97年度簡字第379號判決處有期徒刑6
    月確定，於98年2月22日縮刑期滿執行完畢。
二、徐洪元、謝金龍與A男（已成年，真實姓名年籍詳卷）係同
    收容於臺灣臺北監獄（已於100年1月1日改制為法務部矯正
    署臺北監獄）愛二舍第23號房之受刑人，徐洪元之床位在飲
    水機旁，與謝金龍床位相鄰。徐洪元前曾違反A男意願，對A
    男為「童子拜觀音」（即以雙手食指合併捅屁眼）之舉動，
    A男乃請該舍房長李永順嚴詞制止。徐洪元於99年4月9日（
    週五）晚間7時43分37秒至43秒許，在該舍房內，趁A男至飲
    水機飲水時，扯下A男內褲至大腿處，A男旋即拉上。於同日
    晚間7時43分44秒至59秒許，A男又遭謝金龍自其身後扯下內
    褲，A男乃旋即拉上，謝金龍欲再拉下A男內褲時，A男即拉
    住內褲不讓其扯下。徐洪元見狀，乃要謝金龍將A男拉過來
    ，而與謝金龍共同基於強制猥褻之犯意聯絡，推由謝金龍於
    同日晚間7時44分34秒許，出手將A男扳倒在徐洪元與謝金龍
    之床位中間，由謝金龍以右手勒住A男脖子，並以身體強壓A
    男，將頭部靠往A男頭部，親吻A男脖子，徐洪元則扯下A男
    之內褲至膝蓋處，並以右手摳摸A男之臀部肛門處，A男因而
    緊夾雙腿表示不願，奮力抵抗，仍無法掙脫，乃急向在場之
    楊銀河呼救，惟無人敢予搭救。徐洪元乃接續以左手用力掐
    住A男大腿根部，欲使A男鬆開雙腳，A男感到劇痛，伸手抵
    抗，惟徐洪元、謝金龍仍不顧A男之抗拒，推由徐洪元以右
    手接續摳摸A男之肛門多次，始於同日晚間7時47分0秒許將
    之鬆開，徐洪元、謝金龍2人即共同以此強暴方式，違反A男
    意願，對A男強制猥褻得逞。A男因而心裡受創，2日不食，
    迨同年月11日（週一）上午，適其母前來會面，潸然淚下，
    A男之母獲悉後旋告知舍房主管，調閱監視錄影畫面查獲上
    情。
三、案經被害人A男告訴暨臺灣臺北監獄移送臺灣桃園地方法院
    檢察署檢察官偵查起訴。
    理  由
壹、證據能力部分
一、按被告以外之人於審判外之言詞或書面陳述，除法律規定者
    外，不得作為證據，刑事訴訟法第159條第1項定有明文。查
    本案證人A男、楊銀河、屠建勛、蔡順星、張麒麟、阮友同
    、邱開銘及吳孟哲、曾玉山、吳明德、陳軒凱、陳映佑、謝
    宗祐、李永順、黃偉仁、頌沙於臺灣臺北監獄舍房內分別書
    立之臺灣臺北監獄收容人自白書（下稱收容人自白書），及
    A男之臺灣臺北監獄收容人談話筆錄均係被告以外之人於審
    判外之書面陳述，且為被告徐洪元、謝金龍之辯護人爭執其
    證據能力，本院審酌該等證據並無何較可信之特別情況，得
    以排除上開證人當時有不實陳述之風險，依上開規定，自不
    得作為證據。
二、次按被告以外之人於偵查中向檢察官所為陳述，除顯有不可
    信之情況者外，得為證據，刑事訴訟法第159條之1第2項定
    有明文。偵查中對被告以外之人（包括證人、鑑定人、告訴
    人、被害人及共同被告等）所為之偵查筆錄，或被告以外之
    人向檢察官所提之書面陳述，性質上均屬傳聞證據。惟現階
    段刑事訴訟法規定檢察官代表國家偵查犯罪、實施公訴，依
    法其有訊問被告、證人及鑑定人之權，證人、鑑定人且須具
    結，而實務運作時，檢察官偵查中向被告以外之人所取得之
    陳述，原則上均能遵守法律規定，不致違法取供，其可信度
    極高，是以，除反對該項供述得具有證據能力之一方，已釋
    明「顯有不可信之情況」之理由外，不得遽指該偵查中之陳
    述不具證據能力。查證人Ａ男、楊銀河、謝宗祐、屠建勛、
    李永順於偵查中均已具結證述，除證人屠建勛因所在不明而
    無法傳喚（見原審訴字卷第127至129頁），其餘之人均於原
    審審理中到庭具結作證，已充分保障被告之對質詰問權，且
    審判中與偵查中證述內容又屬一致，亦查無檢察官在上開偵
    訊時有任何以不正方法訊問而有顯不可信之情況，是依上開
    規定，證人Ａ男、楊銀河、謝宗祐、屠建勛、李永順於偵查
    中之證述，自有證據能力。被告二人及辯護人未就該證述如
    何存在欠缺可信性外部保障之情形有何舉證（最高法院98年
    度臺上字第2904號判決參照），徒憑己意認該等陳述不具證
    據能力云云（見原審訴字卷第56頁反面），自非可採。
三、刑事訴訟法第159條之4第1款規定：除顯有不可信之情況外
    ，公務員職務上製作之紀錄文書、證明文書，亦得為證據。
    係因該等文書為公務員依其職權所製作，且經常處於可受公
    開檢查之狀態，符合例行性、公示性原則，正確性甚高，雖
    屬傳聞證據，仍例外容許為證據。本院採為判斷依據之案發
    當日愛二舍第23號房之床位表，係臺灣臺北監獄為便於監控
    舍房內之秩序及作息之管理等相關獄政配套措施，而由職司
    監獄矯正業務之公務員依其職權所製作之例行性文書，並隨
    時處於可受公開檢驗之狀態，正確性已受確保，依前揭規定
    ，自有證據能力。
四、又卷附舍房監視錄影光碟1張及該監視錄影翻拍照片96張（
    其中60張係重複內容之照片，見原審訴字卷第50至58、67至
    80、228至248頁）等證據，係傳達錄影當時現場情況，而透
    過科技設備技術傳輸的情形與現場真實情形，在內容上的一
    致性，透過機械的正確性來加以保障，換言之，攝影畫面或
    照片並不存在人對現實情形的知覺、記憶所經常發生的表現
    錯誤，性質上自非供述證據，要無傳聞法則之適用，於此亦
    別無證據證明上開資料有經偽造變造之情形，是前開錄影光
    碟及監視錄影翻拍照片均具證據能力。
五、其餘本件認定事實所引用之本件卷內所有卷證資料（包含人
    證與文書證據、物證等證據），檢察官及被告、辯護人於本
    院審理時均不爭執證據能力，且無證據證明係公務員違背法
    定程序所取得；又卷內之各項文書證據，亦無刑事訴訟法第
    159條之4第1款、第2款顯有不可信之情況，而不得作為證據
    之情形，故均認有證據能力。
貳、實體部分
一、訊據被告徐洪元、謝金龍固坦承於上開時、地，趁A男至飲
    水機倒水時，先後出手扯下A男內褲，謝金龍再將之扳倒在2
    人床位中間，以右手勒住A男脖子，身體壓住A男，徐洪元再
    度扯下A男內褲等情，惟均矢口否認有何強制猥褻犯行，均
    辯稱：整件事情就是伊等在玩，互開玩笑，並無猥褻之意，
    且A男事後亦無不快之反應，還與伊等同桌共吃麵包云云。
    經查：
(一)證人即告訴人A男於偵查及原審對被告徐洪元、謝金龍如何
    共同以上揭強暴方式，違背其之意願而強制猥褻得逞之過程
    （見偵查卷第77至79頁、原審訴字卷第161至169頁）指述綦
    詳，前後一致，並無明顯指述矛盾之瑕疵存在，若非證人A
    男親身經歷之事，當無可能於歷次偵審均清楚描述案發經過
    ，且A男與被告二人於案發前，並無何仇隙、利害關係，衡
    諸常理，應無故意攀誣被告二人於罪之可能。又A男是被告
    二人強制猥褻性侵害犯罪之被害人，然其就若干不利於被告
    二人之關鍵事實所為之證詞，例如被告徐洪元有無將手指「
    伸入」肛門之陳述，並未特意為不利被告等之證述，足見證
    人A男並無因自己為犯罪被害人，即刻意誇大偏頗為不實之
    證言，其之證述，自有可信。再者，案發現場之監視錄影帶
    經本院勘驗結果，被害人起身走過徐洪元前面，徐洪元伸手
    拉被害人內褲，被害人用手推開並拉起內褲，謝金龍起身到
    徐洪元正前方加入參與拉被害人之內褲，此時徐洪元坐在位
    置上看書，謝金龍將被害人摔倒在床並壓住被害人身體，徐
    洪元轉身過來拉扯要脫掉被害人內褲，拉扯持續近3分鐘後
    被害人掙脫起身才停止（見本院卷第131頁反面至第132頁）
    等情，核與證人A男證述情節相符，並有監視錄影翻拍照片
    42張在卷可佐（見原審訴字卷第228至248頁），復據在場目
    擊證人楊銀河（位於謝金龍隔壁床位）、謝宗祐（位於謝金
    龍對面床位）、李永順分別於偵查、原審審理時證述、證人
    屠建勛（位於徐洪元斜對面之床位）於偵查中結證明確（見
    偵查卷第89至91、94至96、119至121、131至133頁、原審訴
    字卷第169至174、256至261頁），可認A男所指遭被告徐洪
    元、謝金龍分別扯下內褲後，又被謝金龍勒住脖子，將頭靠
    近親吻脖子，並遭被告徐洪元強行脫下內褲摳摸肛門乙情，
    應為真實，堪以認定。
(二)雖被告二人一再辯稱：僅係與A男嬉戲打鬧，並無猥褻之意
    ，伊等平日均係如此開玩笑云云，然查，嬉戲必須基於雙方
    意合之下，尤其係對個人私處之撫摸、玩弄，始能稱之，自
    不能以個人主觀之認知為據。本案依證人楊銀河所證：當時
    被害人很用力掙扎，但被壓著沒有辦法起來，就大喊伊的名
    字求救，把伊的名字倒著念，A男此次非常生氣，連續2天不
    吃飯也不說話等語（見偵查卷第90頁、原審訴字卷第170 頁
    ）；證人謝宗祐堅證：當時看的出來A男非常生氣，也有聽
    到A男叫「河銀楊」求救，而且接下來2、3天A男都沒吃飯等
    語（見原審訴字卷第257 頁反面、第258頁反面）；證人屠
    建勛亦詳證：A男後來為了此事2天沒有吃飯，問他原因，他
    都不開口等語（見偵查卷第95頁），足徵A男於案發當時已
    明確表達反對之意願，並有動作反抗、高聲呼救，被告等應
    知A男之意願甚明，而非被告等所稱一同嬉戲。況證人A男於
    原審證稱：在本案之前，被告二人就時常會對伊拉褲子、摸
    屁股，伊之前也有以嚴肅的方式告訴被告二人說伊不喜歡這
    樣、伊也有請房值星李永順代其向被告二人協調，惟無法維
    持多久，伊之前可以隱忍係因為他們一個人時伊可以跑掉，
    但是這次是被告二人聯手，伊沒有辦法跑掉，而且這次時間
    上很久，在程度上也比以前嚴重，所以此次案發之際就已經
    決定不再隱忍而要告發等語（見原審訴字卷第162頁反面至
    第163頁反面），核與證人李永順結證稱：在本案案發之前
    ，A男曾經向伊反應過一次，A男要伊告訴徐洪元不要這樣，
    伊就有向徐洪元反應等語（見偵查卷第132頁、原審訴字卷
    第202頁正反面）相符，並有證人楊銀河、屠建勛及謝宗祐
    一致指證：之前被告徐洪元及謝金龍在A男第一次入監時，
    也有對A男作類似摳摸屁股及肛門之舉動，A男當時非常生氣
    ，也有說他的自尊心受到傷害；平常沒有人會想與徐洪元與
    謝金龍這樣玩，從頭到尾都是徐洪元去找同學玩等情（見偵
    查卷第91頁、第96頁、第120頁），益見被告二人早於為本
    件強制猥褻犯行前，即已知悉被告對其二人拉褲子、摸屁股
    等行為極為不悅，絕無誤認A男有意願與其二人以此方式嬉
    戲之可能。再按所謂猥褻行為，係指姦淫以外有關風化之一
    切色慾行為，亦即在姦淫以外，足以興奮或滿足性慾之一切
    色情行為而言，凡客觀上足以誘起他人之性慾，在主觀上足
    以滿足自己之性慾者，均屬之（最高法院63年臺上字第2235
    號判例意旨參照）。觀諸案發當時之過程，A男一再呼救、
    抵抗之情，已與單純嬉戲玩耍之情不同；而被告二人不僅扯
    下A男之內褲，更由謝金龍勒住A男脖子、以身體強行壓制A
    男，進而強吻A男脖子，徐洪元甚至以手撫摸A男之屁股、肛
    門處來回摳摸達2分鐘之久，期間並不斷說出：A男的屁股夾
    得很用力、夾得很緊等客觀上足以刺激或滿足性慾，而令一
    般人感覺不堪或不能忍受之言語（見偵查卷第90頁、第95頁
    ），此等親吻、撫摸私密身體部位之舉，不僅已嚴重侵害A
    男之性自我決定權，並引發A男性道德感情之不悅及羞辱感
    （見原審訴字卷第163頁反面），在客觀上實足以引起一般
    人之性慾，主觀上亦可興奮或滿足被告二人之性慾，當係猥
    褻行為無誤，被告二人上開辯解，實無足採。
(三)被告徐洪元及辯護人復辯稱：報告燈就在每一間舍房靠近廁
    所及門之上方，A男上廁所時只要碰一下即可報告監所管理
    人員，且舍房裡面的人也不會知道外面的報告燈有沒有亮，
    故可知A男即有自行按燈報告上級之能力卻沒有按燈，足見
    本案並無起訴所述之犯行云云。惟依證人A男所證：因案發
    當時4月9日是星期五，4月10日、11日那幾天是連續假期，
    如果伊當下就按下報告燈，而主管沒有馬上到，伊害怕在等
    主管到的這段時間，被告二人會對伊不利，所以一直等到禮
    拜一出封時要告訴主管譚國興，但伊見主管當時在處理其他
    同學的事，適逢伊母親來探監，所以伊才告訴伊母親等語（
    見原審訴字卷第163頁反面至第164頁）；而證人即任職於臺
    灣臺北監獄主任管理員譚國興亦證稱：報告燈的設置是在舍
    房裡面有一個報告燈的開關，至於報告燈的開關按下後，會
    在舍房門口的地方亮燈，方便在外巡視的戒護主管發現舍房
    內可能有異常的情形，據我所知報告燈並沒有另外連接到值
    班台，且不會有鈴響，就只有在舍房門口外面呈現亮燈警示
    而已，所以要視輪值人員巡視的情況而定，按規定是20分鐘
    到半小時左右要巡邏一次，但沒有一定的時間可以判斷夜間
    主管多久可以到達現場等語（見原審訴字卷第197頁）；證
    人楊銀河、屠建勛、謝宗祐更結稱：被告徐洪元平日以老大
    自居，大家縱然看到被告二人有對A男為上述舉動，均不敢
    多管，以免惹禍上身等語（見偵查卷第90頁、第95頁、第12
    0頁），可知A男因懼怕被告二人之威嚇，擔心等待主管前來
    處理之空檔被告二人會對其不利，不敢在當下按燈，適母於
    星期一前往探監，始將事情原委說出乙情，核與常情相符。
(四)又A男於案發前有幫徐洪元按摩，按摩結束，到廁所伸手跟
    徐洪元拿一根香煙在廁所抽菸，及案發後A男起身整理好衣
    服時有蹲下去拉謝金龍一下，後並參與徐洪元等人一起吃麵
    包等情，有本院勘驗案發當時現場監視錄影帶之勘驗筆錄可
    證（見本院卷第131頁反面），惟據證人A男於偵查及原審證
    稱：徐洪元平日都會叫同舍房之人幫忙按摩，這種可以隱忍
    的事伊不太記得，而拉謝金龍之行為則是氣謝金龍為何要拉
    住伊的脖子，讓徐洪元這樣玩伊，且伊舍房的人總共分成三
    桌吃東西，會跟被告二人一起吃東西，是因為跟被告二人被
    分到同一桌等語（見偵查卷第78頁、原審訴字卷第164頁正
    反面），且審酌證人楊銀河於原審證述：案發過後8點左右
    ，徐洪元有叫大家吃麵包（見原審訴字卷第173頁反面），
    及證人楊銀河、屠建勛、謝宗祐前所證稱：被告徐洪元平日
    以老大自居等語（見偵查卷第90頁、第95頁、第120頁），
    足見證人A男為被告徐洪元按摩及吃徐洪元買的麵包，均係
    出於畏懼被告徐洪元而不敢反抗徐洪元之指示，而與徐洪元
    、謝金龍同桌則係因配合監獄安排之配置表，至拉扯謝金龍
    亦係遭被告二人強制猥褻後感覺羞憤之報復行為，均非A男
    與被告二人感情友好之表示。另監視錄影畫面亦拍到案發之
    後，A男仍有與被告二人說話等畫面，然此亦據A男於原審證
    稱：是被告謝金龍叫伊過去的，問伊是不是不高興，並跟伊
    講些有的沒的，伊應付一下就回伊的床位等語可憑（見原審
    訴字卷第162頁），故被告二人依上開監視器畫面辯稱：案
    發後，A男並未表現出心情不快之反應，可證其等確係在玩
    云云，自無可採。
(五)辯護人另辯稱：楊銀河並非當事人，且案發之際楊銀河正在
    念書，難以期待他正確認知案發細節，而謝宗祐一再表示在
    案發之際只瞄過一、二眼，未多加注意，且案發現場光線昏
    暗，證人所證並非是犯罪之事發經過，故謝宗祐之認知及記
    憶是否可信堪虞云云。然查，證人楊銀河之床位係位在被告
    謝金龍床位之左手邊，乃距離案發現場最近位置，辯護人雖
    認證人楊銀河之視線似乎都在看書，惟證人楊銀河於原審明
    確證稱：伊確實有看到，A男一起來要喝開水時，伊的目光
    就有注視到他，接著就看到謝金龍拉A男褲子的過程，伊雖
    然手中拿著書，但是伊的目光都在他們身上，看著他們拉拉
    扯扯等語（見原審訴字卷第171頁反面）；復經被告徐洪元
    對之詰問當時伊徐洪元、被告謝金龍及A男之姿勢如何時，
    證人楊銀河亦能證述：A男側躺在謝金龍之腿上，謝金龍將A
    男壓著、抱著，徐洪元坐起來並以雙手壓著A男的屁股等語
    綦詳（見原審訴字卷第173頁），是證人楊銀河確能正確認
    知案發現場之狀況無訛。另謝宗祐當時係在謝金龍對面床位
    ，距離案發現場僅有2、3公尺，視線並無屏蔽，光線亦足供
    其閱覽書籍之明亮程度，有戴眼鏡，矯正後視力為0.8（見
    原審訴字卷第258頁），自可清楚辨識目睹案發經過，所證
    復與案發現場監視錄影畫面翻拍照片相符，並無誤認，辯護
    人上開所辯，自非可採。
(六)又證人黃偉仁於本院先證稱：當天伊在睡覺，沒有看到舍房
    內發生的事，沒有發現任何不尋常的事，後則證稱：當天躺
    在床邊，有看到被告二人與A男在床上玩，並沒有看到什麼
    等語（見本院卷第215頁至第216頁），依其證述，其於案發
    當時究竟係在睡覺未見案發經過，抑或躺在床邊未見被告二
    人有對A男為猥褻行為，前後證述已有歧異，尚難採信。而
    證人吳孟哲於本院證稱：案發當天有在舍房內看書，突然聽
    到被告二人與A男玩在一起的聲音，當時不以為意，以為他
    們在玩，就沒有理會繼續看書，沒有看到發生的事情，說他
    們可能在玩只是伊感覺上是這樣等語（見本院卷第217頁反
    面、第218頁），足見證人吳孟哲當時專注於看書，雖有聽
    聞被告二人與A男之聲音，但未理會注意，且其認為聽聞之
    聲音係被告二人與A男在玩，亦僅係其個人感覺，未必與事
    實相符，自難執證人黃偉仁、吳孟哲上開證述為被告二人有
    利之證據。
(七)綜上所述，被告徐洪元、謝金龍所辯，要屬狡飾圖卸之詞，
    無可採信，本件事證明確，被告二人加重強制猥褻犯行，洵
    堪認定，均應予論科。
二、核被告徐洪元、謝金龍所為，係犯刑法第224條之1之二人以
    上共同對於男子以強暴方法而為猥褻罪。又按意思之聯絡並
    不限於事前有所謀議，即僅於行為當時有共同犯意之聯絡者
    ，亦屬之，且其表示之方法，亦不以明示通謀為必要，即相
    互間有默示之合致，亦無不可（最高法院73年臺上字第2364
    號判例參照）。查被告徐洪元、謝金龍就以強暴方法對告訴
    人A男實施猥褻性侵之犯行，雖因被告等否認犯罪，無法經
    由被告供述直接探知，然由被告徐洪元出言要謝金龍將A男
    拉過來後，謝金龍即將A男扳倒在徐洪元、謝金龍床位中間
    ，過程中2人分別控制A男上、下身，輪流對A男為猥褻行為
    ，共同對A男猥褻性侵得逞，其間復配合彼此性侵行為而強
    壓A男身體上、下半身，以利彼此對告訴人猥褻性侵，均如
    前述，顯見渠二人於實施強制猥褻行為時，即有以互相之行
    為共同對A男為強制猥褻之默示合意，並輪流對A男進行猥褻
    ，是被告徐洪元、謝金龍間就上開強制猥褻犯行，確有犯意
    之聯絡與行為之分擔，為共同正犯。又被告徐洪元、謝金龍
    基於單一強制猥褻之犯意，於密接時間、同地，多次對告訴
    人強制猥褻之各舉動，侵害同一法益，係接續犯，僅論以一
    罪。另公訴意旨認被告等係犯第224條第1項之強制猥褻罪，
    惟被告2人係2人共同犯之，而有刑法第222條第1項第1款加
    重構成要件之情形，應係構成同法第224條之1之加重強制猥
    褻罪，是公訴人此部分之起訴法條容有未洽，爰在基本社會
    事實同一性下，變更起訴法條。被告二人分別有事實欄一所
    載之有期徒刑科刑、執行紀錄，此有二人本院被告前案紀錄
    表在卷可稽，渠等受有期徒刑執行完畢後，5年以內故意再
    犯有期徒刑以上之本罪，均為累犯，均應依刑法第47條第1
    項加重其刑。原審適用刑事訴訟法第300條，刑法第224條之
    1 、第28條、第47條第1項，審酌被告二人已在監服刑，卻
    不思檢點自身行為，僅為己身之慾念即恣意猥褻同舍房之A
    男，對A男身心造成創傷甚鉅，迄無悔意，暨渠等犯罪之動
    機、目的手段、生活狀況、智識程度等一切情狀，分別量處
    被告徐洪元、謝金龍各有期徒刑3年2月，經核認事用法並無
    不當，量刑亦屬妥適。被告二人上訴意旨猶執陳詞，否認犯
    罪，為無理由，應予駁回。
三、至被告徐洪元雖於原審審理時，經審判長制止其不當詰問時
    ，當庭主張：我請求停止審判，我有精神病、口腔癌初期云
    云（見原審訴字卷第200頁）；惟按刑事訴訟法第294條第1
    項及第2項規定「被告心神喪失者，應於其回復以前停止審
    判。被告因疾病不能到庭者，應於其能到庭以前停止審判。
    」係為保護被告在訴訟上得為自己辯護，以保護自身利益而
    設之強制規定，亦即法院於被告心神喪失，或被告因疾病而
    無法出庭時，即應在其回復以前停止審判，並無自由酌裁之
    權。惟經本院當庭觀察被告徐洪元，可以清楚理解問題、回
    答對本院之提問，更能詳細詰問證人，聲如洪鐘，滔滔不絕
    ，辯才無礙，有歷次準備程序、審判筆錄可參，是被告徐洪
    元顯無心神喪失，亦無因疾病而不能到庭接受審判之情形，
    難認符合前揭停止審判之法定要件，併此敘明。
據上論斷，應依刑事訴訟法第368條，判決如主文。
本案經檢察官柯麗鈴到庭執行職務。
中    華    民    國   100    年    10    月    19    日
                  刑事第十二庭審判長 法  官  蔡永昌
                                     法  官  王梅英
                                     法  官  蘇隆惠
以上正本證明與原本無異。
如不服本判決，應於收受送達後10日內向本院提出上訴書狀，其
未敘述上訴之理由者並得於提起上訴後10日內向本院補提理由書
（均須按他造當事人之人數附繕本）「切勿逕送上級法院」。
                                     書記官  蕭詩穎
中    華    民    國   100    年    10    月    19    日
附錄：本案論罪科刑法條全文
中華民國刑法第224條之1（加重強制猥褻罪）
犯前條之罪而有第222條第1項各款情形之一者，處3年以上10年
以下有期徒刑。